臺灣士林地方法院民事裁定　　　　　　　 100年度監字第50號
聲　請　人　花金田
上列聲請人聲請處分受監護宣告之人之不動產事件，經臺灣板橋
地方法院以99年度監字第749 號裁定移送前來，本院裁定如下：
    主  文
受監護宣告之人花江珠所有坐落於臺北市○○區○○段二小段62
地號土地及其上同小段20356 建號（門牌號碼臺北市○○區○○
路737 巷4 號2 樓）建物，准予變賣。
聲請程序費用由受監護宣告之人花江珠之財產負擔。
    理  由
一、聲請意旨略以：聲請人之祖母花江珠前經鈞院以98年度監宣
    字第21號裁定宣告為受監護宣告之人，並選定聲請人及花月
    葉為其監護人。花江珠因罹患重度老年失智症，於98年4 月
    入住崇喜養老院，其名下雖有坐落於臺北市○○區○○段二
    小段62地號土地及其上同小段20356 建號建物、現金新臺幣
    （下同）368,209 元等財產，惟現金已於住院期間全數用罄
    ，無力繼續支付醫療、看護等費用，爰依民法第1101條第2
    項第1 款規定，請求裁定准予變賣花江珠所有之上開不動產
    等語。
二、按監護人對於受監護宣告之人之財產，非為受監護宣告之人
    之利益，不得使用、代為或同意處分。監護人為下列行為，
    非經法院許可，不生效力：(一)代理受監護宣告之人購置或處
    分不動產。(二)代理受監護宣告之人，就供其居住之建築物或
    其基地出租、供他人使用或終止租賃。民法第1113條、第11
    01條第1 、2 項分別定有明文。
三、經查，聲請人主張之上揭事實，業據提出戶籍謄本、財政部
    臺灣省北區國稅局財產歸屬資料清單、土地登記謄本、建物
    登記謄本、現金收支明細表、臺北市私立崇喜老人養護所結
    帳單、本院98年度監宣字第21號裁定影本等件為證；再花江
    珠96年度至98年度均無任何所得，每月所需費用約3 萬元，
    其原有存款業已用罄等情，有本院依職權調取之稅務電子閘
    門財產所得調件明細表在卷可稽，並據聲請人、利害關係人
    即花江珠之女花嘉琳、花月葉、花江珠之孫花裕銘到庭陳明
    在卷（見本院100 年3 月28日、4 月25日筆錄）；準此，聲
    請人之主張堪信為真實。本院審酌花江珠名下確有前揭不動
    產，雖利害關係人即花江珠之女花月葉到庭表示反對變賣（
    見本院100 年4 月25日筆錄），惟考量花江珠現仍臥病在床
    ，所需花費不貲，欲長期仰賴子女支付其醫療、看護及生活
    費用確有困難，因認聲請人主張為花江珠之利益，有變賣其
    不動產以籌措療養費用之必要，尚非無據，是聲請人聲請變
    賣花江珠所有如主文所示之不動產，核無不合，應予准許。
四、末按監護人應以善良管理人之注意，執行監護職務。又監護
    人於執行監護職務時，因故意或過失，致生損害於受監護宣
    告之人者，應負賠償之責。且法院於必要時，得命監護人提
    出監護事務之報告、財產清冊或結算書，檢查監護事務或受
    監護宣告之人之財產狀況。民法第1113條準用同法第1100條
    、第1109條第1 項、第1103條第2 項規定均有明示，則本件
    受監護宣告之人花江珠之不動產如經變賣，其監護人就變賣
    所得之金錢，自應妥適管理，並使用於受監護宣告之人照護
    所需費用，併予敘明。
五、依非訟事件法第21條第1 項、民法第1103條第1 項後段，裁
    定如主文。
中    華    民    國   100    年    5     月    31    日
                  家事庭  法  官  陳文通
以上正本證明與原本無異。
如對本裁定抗告，應於裁定送達後10日內向本院提出抗告狀。
中    華    民    國   100    年    6     月    7     日
                          書記官  陳玉瓊